【裁判字號】    97,訴,280
【裁判日期】    970627
【裁判案由】    強盜等
【裁判全文】
臺灣桃園地方法院刑事判決               97年度訴字第280號
公  訴  人  臺灣桃園地方法院檢察署檢察官
被      告  戊○○
                    之1號
指定辯護人  本院公設辯護人丁○○、乙○○
上列被告因強盜案件，經檢察官提起公訴（96年度偵字第16109
號），本院判決如下：
    主  文
戊○○共同以非法方法，剝奪人之行動自由，處有期徒刑拾月。
    事  實
一、緣丙○○自民國95年11月間起向戊○○承租位於桃園縣蘆竹
    鄉○○村○○路○ 段202 之1 號透天厝3 樓房間（按該透天
    厝蓋有地下室，故丙○○承租之房間係自地下室起算為3 樓
    ，惟自地面起算應係指2 樓房間），約定每月5 日給付租金
    新臺幣（下同）3 千元，丙○○並給付押金3 千元予戊○○
    收執，96年4 月間，戊○○陸續向丙○○借款共計4 千元，
    丙○○恐戊○○不返還借款，遂打算以該4 千元借款直接抵
    扣應給付戊○○5 月份之租金3 千元，惟雙方並未就扣抵租
    金一事達成明確協議。嗣於96年5 月28日凌晨零時許，戊○○認丙○○積欠1 個月租金未付，乃夥同另2 名姓名年籍不
    詳之成年男子，並共同基於妨害自由之犯意聯絡，由該2 名
    男子以手架住丙○○脖子之強暴方式，強行將丙○○自其上
    開承租之3 樓房間押至該處2 樓客廳，而剝奪丙○○之行動
    自由後，戊○○再指示該2 名男子「打」，2 人旋以徒手、
    腳踹或以所持外型類似槍枝之槍托（未扣案，並無證據證明
    係屬槍砲彈藥刀械管制條例所列管之槍枝），毆打丙○○頭
    部、胸部及腹部等處，致丙○○受有胸部挫傷之傷害（傷害
    丙○○部分未據告訴），同時在上開住處借住之遊民甲○○
    亦在客廳遭該2 名男子毆打（傷害甲○○部分，未據告訴、
    起訴），戊○○先質問丙○○積欠房租要如何處理及是否有
    偷取其手機之事後，又令該2 名男子將丙○○押回丙○○承
    租之3 樓房間，並要甲○○先行離開，該2 名男子遂又以手
    臂架住丙○○脖子之方式，將丙○○再次押回3 樓房間，戊○○旋又指示該2 名男子「搜」，該2 名男子即動手搜取丙○○所有置於房間抽屜之皮夾內現金2,800 元，並將機車鑰
    匙及身分證予以扣留，戊○○旋向丙○○表示所拿取之現金
    2,800 元扣抵房租尚不足，命丙○○即刻搬離上開住處，才
    返還其身分證及機車鑰匙，以此強暴方式使丙○○行無義務
    之事。丙○○聞言匆匆收拾所有物品，而在離開該處之前，
    始自該2 名男子處取回身分證及機車鑰匙。嗣經丙○○報警
    處理，始循線查獲戊○○，而悉上情。
二、案經桃園縣政府警察局大園分局報告臺灣桃園地方法院檢察
    署檢察官偵查起訴。
    理  由
壹、證據能力部分：
  (一)按刑事訴訟法第159 條第1 項規定：「被告以外之人於審判
    外之言詞或書面陳述，除法律有規定者外，不得作為證據」
    ；其立法本旨係以證人於審判外之言詞或書面陳述，屬於傳
    聞證據，此項證據，當事人無從直接對於原供述者加以詰問
    ，以擔保其真實性，法院亦無從直接接觸證人而審酌其證言
    之憑信性，違背直接審理及言詞審理之原則，除具有必要性
    及信用性情況之除外者外，原則上不認其有容許性，自不具
    證據能力；至所謂具有必要性及信用性情況者，例如刑事訴
    訟法第159 條之1 、之2 、之3 、之4 、之5 情形，仍例外
    認其有證據能力，然此乃係指法院未於審判期日傳喚相關證
    人到庭，案件僅能依靠該等證人於審判外之陳述以為判斷之
    情形，始需就該等審判外供述證據嚴格依照刑事訴訟法第15
    9 條之1 至之5 所定要件一一檢視各該證人之供述，作為證
    據之資格。倘法院已經依據當事人聲請傳喚證人到庭接受檢
    辯雙方之交互詰問，則法院既已透過直接、言詞審理方式檢
    驗過該證人之前之證詞，當事人之反對詰問權亦已受到保障
    得以完全行使之情況下，該等審判外證據除有其他法定事由
    （例如：非基於國家公權力正當行使所取得或私人非法取得
    等，而有害公共利益，即以一般證據排除法則為判斷），應
    認該審判外供述已得透過審判程式之詰問檢驗，而取得作為
    證據之資格，亦即其審判外供述與審判中供述相符部分，顯
    然已經構成具備可信之特別情狀，當然有證據資格（實務上
    之作用常為引用該等陳述與審判中陳述相符，強化該證人供
    述之可信度），其不符部分，作為檢視審判中所為供述可信
    與否之彈劾證據，當無不許之理，甚者，其不符部分倘係於
    司法警察、檢察事務官調查中之供述，作為認定被告犯罪與
    否或不構成犯罪與否之證據，亦僅需依照刑事訴訟法第159
    條之2 規定，斟酌其審判外供述作成外部環境、製作過程、
    內容、功能等情況認為之前供述較為可信，即可取得證據資
    格，而作為認定事實之證據資格（參照最高法院94年度臺上
    字第2507號、95年臺上字第2515號判決意旨）。查本件證人
    丙○○業經本院於審判期日以證人身分具結後行交互詰問程
    序，直接言詞審理檢視其證詞，故其前於警局時之陳述，當
    然已取得作為證據之資格，而有證據能力，被告及指定辯護
    人指稱丙○○於警詢之供述並無證據能力云云，尚非可採。
  (二)次按被告以外之人於審判中滯留國外或所在不明而無法傳喚
    或傳喚不到者，其於司法警察調查中所為之陳述，經證明具
    有可信之特別情況，且為證明犯罪事實之存否所必要者，得
    為證據，刑事訴訟法第159 條之3 第3 款定有明文。查證人
    甲○○業經本院合法傳喚、拘提均未到，此有本院送達證書
    及拘票在卷可憑，是證人甲○○因所在不明無法傳喚。然觀
    諸證人甲○○於警詢時關於本案待證事實之陳述，係其對於
    親身經歷，且對其親見被害人丙○○於上開時地，遭姓名年
    籍不詳之2 名男子毆打並強押至丙○○房間之經過陳述詳實
    ，復核與被害人丙○○證述之情節相符，又無其他證據證明
    證人甲○○之警詢筆錄內容有受污染而不宜作為證據之瑕疵
    ，是其陳述具有可信之特別情況，且為證明被告戊○○犯罪
    事實存否所必要，依前開規定所述，其於警詢之陳述自具有
    證據能力。被告及指定辯護人均指稱甲○○於警詢中所述無
    證據能力云云，亦非可採。
  (三)又按被告以外之人於偵查中向檢察官所為之陳述，除顯有不
    可信之情況者外，得為證據，刑事訴訟法第159 條之1 第2
    項定有明文。查證人甲○○、丙○○偵查中於供前具結所為
    之陳述（有結文2 紙附於偵查卷可稽，見偵查卷第27、41頁
    ），係檢察官依法訊問，復無其他事證足資認定其等於檢察
    官訊問時有受違法取供情事，並無何特別不可信之情況，且
    被告及指定辯護人於本院審理程序中亦不爭執其等證據能力
    ，是依上開規定均有證據能力，而得作為本案之證據。
  (四)另本件認定事實所引用之卷內其餘卷證資料，並無證據證明
    係公務員違背法定程序所取得，被告及指定辯護人於審判程
    序中復未於言詞辯論終結前表示異議，且卷內之文書證據，
    亦無刑事訴訟法第159 條之4 之顯有不可信之情況與不得作
    為證據之情形，則依刑事訴訟法第159 條之5 之規定，本件
    認定事實所引用之所有文書證據，均有證據能力，合先敘明
    。
貳、實體部分：
一、訊據被告戊○○固坦認於上開時地，有2 名男子至伊住處，
    毆打丙○○、甲○○及伊有拿取丙○○2,500 元現金之事實
    ，惟矢口否認有上揭妨害自由之犯行，辯稱：該2 名男子是
    來向伊租房子的，他們本來要租4 樓房間，伊有告訴那2 名
    男子丙○○沒有繳房租的事，就帶他們去3 樓找丙○○，伊
    敲門進去看到丙○○，就跟丙○○說房租要如何處理，他就
    自己拿2500元給伊付房租，不是2800元，有請丙○○下來2
    樓談一談，後來那2 名男子就跟丙○○起口角打起來，機車
    鑰匙及身分證是丙○○拿給那2 名男子的，當天晚上伊就把
    全部的人都趕走，伊沒有叫那2 名男子打丙○○及甲○○云
    云。經查：
  (一)前揭事實，業據證人即被害人丙○○迭於警詢、偵查及本院
    審理時一再指證綦詳，其於警詢時證述：「我於於96年5 月
    28日零時許，在桃園縣蘆竹鄉○○村○○路○ 段202 之1 號
    遭戊○○毆打；戊○○沒有動手，是戊○○教唆2 名男子毆
    打我，持疑似真槍，我室友甲○○就有遭疑似真槍把手毆打
    頭部；當時我人在3 樓睡覺，戊○○等3 人敲門叫我下樓，
    我就開門突然間身上有刺青男子衝進來我房間，用右手夾住
    我的脖子，將我拉下2 樓客廳，並將我摔倒地下，之後就遭
    2 名男子用腳踢我身子，並叫我起來罰站，有刺青男子大聲
    叫甲○○進來2 樓客廳，並叫甲○○一起罰站，有刺青男子
    用右手拳頭毆打我左臉頰約4-5 下，打完我就以右手掌打甲○○1 下，之後戊○○開口說手機遺失是我偷的，還說我4
    個月房租都沒有繳交，並令我到我房間，戊○○等3 人及我
    就到房間，當時該2 名男子就搜索我房間，並打開抽屜內錢
    包，將錢包內約2 千8 百多元拿走，並將租賃契約撕毀，之
    後離開我房間，並令我馬上搬走，將我的身分證及機車鑰匙
    扣留，等我都已經搬出去後，才將我的身分證及機車鑰匙還
    我；甲○○有看到，甲○○當時人就在客廳；當天是戊○○
    教唆2 名男子毆打我，並在我3 樓住處搜索房間，並將我抽
    屜錢包內2 千8 百元強行拿走，還扣留我的身分證及機車鑰
    匙，命我立即搬離開住處，不然就不還我身分證及機車鑰匙
    」等語（見偵查卷第14至17頁），於偵查中再證述：「當天
    我在3 樓睡覺，在28日快要凌晨時，戊○○關掉總電源，帶
    了2 個人，到我房間敲門，我開門後看到2 個人其中1 人，
    拿了1 把疑似真槍，拿槍的那人就拉著我，把我從3 樓拉到
    2 樓的客廳，那2 個人就打我，戊○○在旁邊看，打完以後
    ，戊○○又把我拉到3 樓去，那2 個人就搜我的房間，拿我
    的皮夾，從皮夾內拿了2800多元，並且扣我的身分證，要我
    搬走，我就馬上整理行李，他們在場等我搬走後才把身分證
    還我；我被拉到2 樓時，就看到甲○○在客廳罰站，他有看
    到我被打；戊○○叫2 名男子持槍到我3 樓房間，趁我在睡
    覺時把我強押起來；我在睡覺時，戊○○在我門外敲門，我
    就起來開門，看見戊○○及2 名男子，其中一名男子有持槍
    ，他們就把我押到2 樓，戊○○叫該2 名男子毆打我，隨後
    就叫我在旁罰站，當時我到2 樓時，甲○○已在2 樓罰站，
    我罰站後，該2 名男子其中1 人即毆打甲○○，並且叫甲○○先走，他們3 人又帶我到我房間，戊○○叫那2 人搜東西
    ，其中1 人就拿到我的皮包，並把裏面約2800元現金拿走，
    而且扣著我的身分證及鑰匙，而且將租賃契約撕毀；那2 名
    男子用拳頭、腳及槍托毆打我胸部、頭部」等語（見偵查卷
    第24、25、38頁），於本院審理時復再為相同內容之指述證
    稱：「當天晚上10點多我上床睡覺，戊○○回來把我住的那
    層樓的總電源關掉，之後就上來敲我的門，我起來問他什麼
    事，我看到他帶著2 個人持槍進來，進來我的房間把我押到
    2 樓，我到2 樓時我看到甲○○也站在那邊被戊○○找來的
    那2 個人打，就叫我罰站，我就站在那邊被他們打，打到我
    的胸部內傷，在2 樓打完我後，又把我押回我的房間，在房
    間的抽屜內把我的身分證、皮包內的2800元搶走，並叫我當
    天晚上一定要搬走，不然2,800 元及機車不還我，後來凌晨
    把東西收拾好要搬走時，他才把身分證及機車鑰匙還我，2,
    800 元沒有還我，他還講了這2800元還不夠付我的房租；戊○○找來的那2 個人拿槍托打我的胸部和頭，並用腳踹到地
    下，我痛到站不起來，他還要我立正站好，戊○○還在旁邊
    哈哈大笑，並對我說我就是有錢，就是這麼厲害；那2 個人
    打我時，戊○○沒有制止，並在旁邊笑，打完時跟我說他就
    是有錢，就是這麼厲害，就是有辦法，你們要怎樣；那2 個
    男子把我押到2 樓時，被告就對他們說『打』，押回3 樓房
    間時，被告又對他們說『搜』；是那2 個人拿我的身分證及
    現金；最後把身分證及機車鑰匙還給我的就是另外那2 個人
    ；另外那2 個男子用手架住我脖子把我拖到2 樓，拖到2 樓
    才用手及槍托毆打我；搶托主要是打我頭部及胸部，另外拳
    頭是打我腹部及胸部，還有用腳踹大腿，就那2 個人一起打
    ；被告跟那2 名男子到3 樓敲我房門，我開門後，什麼都沒
    有講，那2 名男子就架住我脖子把我拖到2 樓客廳，用槍托
    及拳頭毆打我，打完我之後，又把我拖回3 樓房間，講完就
    叫那2 名男子『搜』，就只有拿到2 千8 百元及身分證、機
    車鑰匙，然後把租約撕毀，叫我馬上搬走，我就馬上收拾東
    西要離開前，那2 名男子才把身分證及機車鑰匙還給我」等
    語詳確（見本院卷附97年6 月3 日審判筆錄），觀諸證人丙○○上開所述其遭被告戊○○及同夥之2 名男子自3 樓承租
    房間強押至2 樓客廳，該2 名男子先依戊○○指示以徒手或
    所持疑似真槍之物品毆打其頭部、胸部等處，再強押其回3
    樓房間，該2 名男子再依戊○○指示強取其放在抽屜皮夾內
    之現金2800元、身分證及機車鑰匙等物，戊○○並喝令其須
    立即搬離該處，迨其離開前始將身分證及機車鑰匙返還等細
    節經過前後相符，甚且在警詢及審理時相隔已有1 年之情況
    下，仍能為完全一致之陳述，且其與被告戊○○並無宿怨嫌
    隙，為其與被告陳述在卷，證人丙○○更無動機虛構前開情
    節以誣陷被告，復丙○○遭上開2 名男子毆打後，受有胸部
    挫傷之傷害，亦有天莘中醫診所診斷證明書附卷可按，均足
    佐證人丙○○前揭證詞，尚非虛妄之詞。抑且，證人丙○○
    上開所證各節復核與證人甲○○於警詢時證稱：「我於96年
    5 月28日零時15分，當時我睡在桃園縣蘆竹鄉○○路○ 段20
    2 之1 號2 樓，我及丙○○莫名其妙被戊○○教唆2 名年輕
    人毆打並叫我們去罰站，之後戊○○叫那2 名年輕人去搜丙○○的房間，我仍在2 樓未上3 樓，之後戊○○叫我離開現
    場；當時戊○○教唆另外2 人都用右手用力打我臉巴掌，其
    中1 名年輕人還拿疑似真槍的槍托打我的頭2 次，我看到丙○○被那2 名年輕人站在床上踢好幾下且痛到倒在床上戊○○同夥仍不停手，戊○○本人並未出手」等語（見偵查卷第
    18、19頁），及於偵查中所證：「（問：28日凌晨有無看見
    丙○○被戊○○及另外2 個人打？）另外2 個年輕人有打丙○○，戊○○在旁邊看，並沒有阻止；當時我在2 樓睡覺，
    被2 個人叫起，其中1 人就打我巴掌，然後就問我為何不講
    話，就一直打我，後來又拿出1 把疑似真槍打我的頭，後來
    我洗完臉，那個人就叫我去客廳罰站，看到丙○○被人家打
    ，我就站在客廳，沒有再被打，他們3 人再把丙○○帶到3
    樓去，戊○○跟另外2 人說，我是遊民讓我先走，所以我就
    先離開了；我有聽到戊○○有提到丙○○房租問題」等語均
    相符（見偵查卷第25頁），而證人甲○○在本案發生前原係
    居無定所之遊民，因結識被告戊○○，經戊○○同意偶爾至
    戊○○上開住處洗澡及住宿，案發當日甲○○適在該處住宿
    始無故同遭該2 名男子毆打並目睹上情一節，亦據證人甲○○證述在卷，此復為被告所不否認，則甲○○平日在生活上
    即受被告之照顧，其與被告間之情誼自較丙○○僅係單純房
    客之關係更為密切，是苟無前開情事，其絕無可能無端附和
    丙○○以羅織被告入罪，故甲○○上揭證言，自堪認屬實，
    由此更足佐證人丙○○前開證詞核屬明確而可信。被告空言
    否認上情，顯係卸責之詞，不足採信。
  (二)公訴意旨雖以被告戊○○與該2 名男子係基於意圖為自己不
    法所有之強盜犯意，持客觀上可供兇器使用之疑似真槍之物
    ，以丙○○偷竊手機及未繳房租為由，強拉丙○○至2 樓客
    廳，毆打丙○○成傷而不能抗拒，繼再將之帶回3 樓房間，
    強取其現金2,800 元後，強逼丙○○搬離上開租屋處，而認
    被告係犯刑法第330 條第1 項加重強盜罪嫌。惟按刑法第32
    8 條強盜罪，以意圖為自己或第三人不法所有為其主觀要件
    ，倘無此意圖，則雖手段或有違法，亦不構成本罪，如債權
    人因債務人欠債不還，強取其財物，意在藉此催促其履行債
    務，由於欠缺不法所有意圖，除構成妨害自由等他罪外，與
    強盜罪之成立要件並不相合（最高法院29年上字第2330號判
    例可資參照）。查訊據被告戊○○堅決否認涉有公訴人所指
    之強盜犯行，其辯稱：因丙○○積欠伊2 個月房租，最後1
    個月用押金扣，所以是欠1 個月的租金，伊帶那2 名男子是
    去找丙○○談房租要如何處理之事，丙○○的錢是用來扣抵
    積欠之房租，並無不法所有之意圖等語。而觀諸證人丙○○
    於警詢時所證：該2 名男子在毆打我與甲○○後，戊○○即
    開口說我4 個月房租都沒有繳交，就令我到我房間，該2 名
    男子就搜我房間，並打開房間抽屜，將錢包內約2 千8 百元
    拿走，將租賃契約撕毀，並令我馬上離開搬走等語，嗣於審
    理時復證稱：案發當天被告戊○○有跟我說我積欠了4 個月
    的房租等語，而證人甲○○於偵查中亦證稱：我有聽到戊○○有提到丙○○房租問題等語明確，足見案發當時被告戊○○確因丙○○積欠房租之事而與上開2 名男子前去向丙○○
    興師問罪，基此，被告所稱其因丙○○積欠房租，始與該2
    名男子去找丙○○談要如何處理乙情，尚非虛妄。至證人丙○○雖陳稱被告在4 月底向伊借4 千元去喝酒未還，伊跟戊○○說5 月份房租不用再繳，還欠1 千元未還，故伊並未積
    欠戊○○任何房租云云，姑不論證人丙○○所指戊○○向其
    借款4 千元未還一事是否屬實，而縱認確有該情，被告戊○○究有無同意以所借4 千元款項直接用以扣抵租金，據證人
    丙○○於審理時證稱：「被告沒有同意，但他的個性就是他
    沒有錢時，他就會跟房客借錢，所以我心裡想就是這樣扣」
    、「他沒有說他不同意，附近跟他租過房子的房客都知道他
    的個性，借錢都不會還，所以大家都拿來扣抵房租」、「（
    問：你說戊○○沒有同意從借款扣抵房租，是指明白跟你說
    不要，還是都沒有講話？）當時他都沒有講話，他也沒有說
    不要」等語（見本院卷附97年6 月3 日筆錄第9 、11、12頁
    ），足徵被告與證人丙○○間並未就是否以丙○○所借4 千
    元款項直接用以扣抵丙○○應給付房租之事達成明確協議甚
    明，是被告主觀上因認丙○○積欠伊房租未付，而夥同上開
    2 名男子前往丙○○承租房間興師問罪，並強取丙○○2,80
    0 元用以扣抵房租，其手段雖為法所不許，但終究與強盜罪
    之初始即意圖不法所有而行搶有間。是本件被害人丙○○遭
    被告戊○○及上開2 名姓名年籍不詳之男子等人剝奪行動自
    由，期間遭毆打後又遭強取財物等情，依當時存在之前開具
    體情況，於客觀上雖已足抑壓被害人之抗拒，然被告意在藉
    此催促被害人丙○○履行繳付房租之債務，欠缺不法所有意
    圖，核與強盜罪之構成要件並不相當。從而，依公訴人所舉
    之證據，尚難遽認被告確有強盜犯行，本院無法形成強盜部
    分有罪之確信，根據「罪證有疑，利於被告」之證據法則，
    即不得遽為不利被告之認定，公訴人指被告犯攜帶兇器結夥
    3 人以上強盜罪嫌，尚有誤會，附此敘明。
  (三)綜上所述，本件事證明確，被告上開所辯顯係卸責之詞，不
    足採信，其犯行堪以認定，應依法論科。
二、核被告戊○○所為，係犯刑法第302 條第1 項之妨害自由罪
    。按刑法第302 條之妨害自由罪，原包括私行拘禁或以其他
    非法方法剝奪人之行動自由而言，所謂非法方法，當包括強
    暴、脅迫等情事在內。故於私行拘禁或以其他非法方法剝奪
    人之行動過程中，有對被害人施加恐嚇行為，自屬包含於妨
    害行動自由之同一意念之中，縱其所為，合於刑法第305 條
    恐嚇危害安全罪之要件，仍應視為剝奪行動自由之部分行為
    ；又如以使人行無義務之事，或妨害人行使權利為目的，而
    其強暴、脅迫復已達於剝奪人行動自由之程度，即只成立刑
    法第302 條之妨害自由罪，不應再依同法第304 條強制罪論
    處（最高法院74年台上字第3404號判例、89年度台上字第13
    88號判決意旨參照）。是以被告戊○○推由上開2 姓名年籍
    不詳之男子，自3 樓房間強押被害人丙○○至2 樓客廳，加
    以毆打後，繼而強押丙○○回到3 樓房間，再強取丙○○現
    金2,800 元用以扣抵丙○○積欠之租金，並喝令丙○○立即
    搬離上開住處之使人行無義務之事之行為，雖均以強暴之方
    式為之，應視為妨害自由之部分行為，不另論罪。又檢察官
    起訴認被告係結夥3 人以上攜帶兇器，以強暴至使不能抗拒
    而取他人之物，而犯有刑法第330 條第1 項加重強盜罪嫌，
    尚有誤會，已如前述，惟其起訴之犯罪事實，與本院認定之
    基本社會事實相同，本院自應予審理，並變更其起訴法條。
    被告與上開2 姓名年籍不詳之成年男子就妨害自由犯行間，
    有犯意聯絡及行為之分擔，皆為共同正犯。爰審酌被告不思
    以正當法律途徑向告訴人丙○○請求履行給付租金債務，竟
    夥同另2 名男子，以上開非法方式向丙○○催討債務，並傷
    害告訴人丙○○成傷，造成被害人內心不小之恐懼，兼衡其
    犯罪之動機、目的、及犯罪後飾詞圖卸刑責之態度，迄尚未
    與被害人丙○○達成和解等一切情狀，量處如主文所示之刑
    。至被告與共犯即該2 名姓名年籍不詳之男子持以犯罪之外
    型疑似槍枝之物品，雖係供本件犯罪使用之物，惟上述不詳
    姓名之共犯均未到案，並無證據足認係該2 名共犯所有之物
    ，且未扣案，復已隔相當時日，難認現仍存在，為免日後執
    行之困難，本院認無併予宣告沒收之必要，末此敘明。
據上論斷，應依刑事訴訟法第299 條第1 項前段、第300 條，刑
法第28條、第302 條第1 項，刑法施行法第1 條之1 第1 項、第
2項前段，判決如主文。
本案經檢察官蔡宜均到庭執行職務。
中    華    民    國    97    年    6     月    27    日
                  刑事第七庭審判長法  官  蕭世昌
                                  法  官  連雅婷
                                  法  官  林惠霞
以上正本證明與原本無異。
如不服本判決，應於收受送達後10日內向本院提出上訴書狀。
                                  書記官  陳恩如
中    華    民    國    97    年    6     月    27    日
附錄本案論罪科刑法條全文：
刑法第302條第1項
  私行拘禁或以其他非法方法，剝奪人之行動自由者，處5 年以
下有期徒刑、拘役或3 百元以下罰金。


司法院資訊處製作；財團法人民間司法改革基金會備份。
